臺灣雲林地方法院刑事判決
110年度簡上字第68號
上  訴  人
即  被  告  陳拓元



上列上訴人即被告因竊盜案件，不服本院中華民國110年8月27日
110年度六簡字第195號第一審刑事簡易判決（聲請簡易判決處刑
案號：110年度偵字第3139號），提起上訴，本院管轄之第二審
合議庭判決如下：
    主      文
上訴駁回。
陳拓元緩刑貳年。
    事實及理由
一、本案經本院審理結果，認第一審刑事簡易判決認事用法及量
    刑均無不當，應予維持，除事實及理由欄一部分第1行「陳
    拓元意圖為自己不法之所有，」之後補充「基於竊盜之犯意
    ，」；證據部分補充「被告陳拓元於本院第二審之自白」（
    簡上卷第61頁、第102頁、第105頁）外，餘均引用第一審刑
    事簡易判決書、臺灣雲林地方檢察署110年度偵字第3139號
    聲請簡易判決處刑書記載之犯罪事實、證據及理由（如附件
    ）。
二、上訴人即被告上訴意旨略以：被告罹患精神分裂症，領有身
    心障礙證明，本次係初次犯案，原審判太重等語。
三、關於刑之量定及緩刑之宣告，係實體法上賦予法院得為自由
    裁量之事項，倘其未有逾越法律所規定之範圍，或濫用其權
    限，即不得任意指摘為違法（最高法院75年台上字第7033號
    判例意旨參照）。又刑罰之量定，固屬法院自由裁量之職權
    行使，但仍應審酌刑法第57條所列各款事由及一切情狀，為
    酌量輕重之標準，並非漫無限制。在同一犯罪事實與情節，
    如別無其他加重或減輕之原因，下級審法院量定之刑，亦無
    過重或失輕之不當情形，則上級審法院對下級審法院之職權
    行使，原則上應予尊重（最高法院85年度台上字第2446號判
    決意旨參照）。本件原審以被告所犯係刑法第320條第1項之
    竊盜罪，事證明確，參酌各項量刑事由，援引刑事訴訟法第
    449條第1項前段、第454條第2項、刑法第320條第1項、第41
    條第1項前段、刑法施行法第1條之1第1項，於法定刑度內，
    量處拘役20日，並諭知如易科罰金，以新臺幣1,000元折算1
    日，且敘明被告竊取腳踏車1輛已實際合法發還被害人，依
    刑法第38條之1第5項規定，不予宣告沒收或追徵，已就被告
    之犯後態度、本案情節等刑法第57條規定之一切情狀斟酌及
    考量，認事用法並無違誤，量刑亦為妥適，核無不當或違法
    ，依前揭裁判意旨，被告提起上訴，為無理由，應予駁回。
四、查被告未曾因故意犯罪受有期徒刑以上刑之宣告，有臺灣高
    等法院被告前案紀錄表1份在卷可參（簡上卷第97頁），其
    因一時失慮，致罹刑典，考量其犯後坦承犯行，並於第二審
    與告訴人林宥均達成和解並賠償損害，有雲林縣斗六市調解
    委員會110年民調字第1834號調解書1份存卷可參（簡上卷第
    109頁），堪認被告有所悔悟，經此偵審程序及刑之宣告後
    ，當知警惕，而無再犯之虞。本院因認對被告所宣告之刑以
    暫不執行為適當，爰依刑法第74條第1項第1款規定，諭知緩
    刑2年。
據上論斷，應依刑事訴訟法第455條之1第1項、第3項、第368條
、第373條，刑法第74條第1項第1款，判決如主文。
本案經檢察官吳文城聲請以簡易判決處刑；檢察官黃立夫到庭執
行職務。
中    華    民    國   111    年     1    月    25    日
                  刑事第二庭  審判長法  官    王紹銘    
                                     法  官    簡鈺昕   
                                      法  官    黃麗竹
以上正本證明與原本無異。 
本件不得上訴。
                                     書記官    黃巧吟
中　　華　　民　　國　 111  　年　 　1　　月　　25　　日

附件：本院110年度六簡字第195號刑事簡易判決、臺灣雲林地方
      檢察署110年度偵字第3139號聲請簡易判決處刑書